Inventaris van het archief van de Rijksverdedigingsorganisatie/TNO, (1925) 1939-1977 (1979)
Nationaal Archief, Den Haag
- Chemisch Laboratorium RVO-TNO1939-1977, A.
  - Serieel1954-1978, A.3.
    - Kortlopende zaken in serie verband, 1954-1977; 360-400; 15 pakken, 26 omslagen
      - Se 181958, 373; omslag
      - Se 191959, 374; omslag
      - Se 201959, 375; omslag
      - Se 211960-1966, 376; omslag
      - Se 221968-1972, 377; pak
      - Se 221973-1977, 378; pak
      - Se 231961-1965, 379; pak
      - Se 231966-1971, 380; pak
      - Se 231972-1973, 381; pak
      - Se 231974-1975, 382; pak
      - Se 231976-1977, 383; pak
      - Se 23A1967-1970, 384; omslag
      - Se 23B1974-1977, 385; omslag
      - Se 241954-1964, 386; pak
      - Se 241965-1968, 387; pak
      - Se 241969, 388; pak
      - Se 241970-1971, 389; omslag
      - Se 241972-1973, 390; omslag
      - Se 241974-1978, 391; pak
      - Se 251961-1962, 392; omslag
      - Se 261956-1972, 393; pak
      - Se 281964-1967, 394; pak
      - Se 291966-1968, 395; omslag
      - Se 301967-1969, 396; omslag
      - Se 311968-1969, 397; omslag
      - Se 331974-1977, 398; pak
      - Se 351976-1977, 399; omslag
      - Se 361977, 400; omslag
    - Eigentijdse toegang op inv.nrs. 360-400, 1954-1977; 401; stuk
  - Zaaknummers1946-1979, A.4.
    - Ingekomen en minuten van uitgaande stukken, 1953-1977; 402-742; 5 stukken, 89 pakken, 207 omslagen
      Voor nadere toegang zie bijlage inv.nr. 743
      - Z 11954, 402; omslag
      - Z 31954, 403; omslag
      - Z 41954-1961, 404; omslag
      - Z 51954-1960, 405; pak
      - Z 61954-1960, 406; pak
        Zie de gesloten stukken onder inv.nr. 1579. Met hiaten.
      - Z 71954-1955, 407; omslag
      - Z 81953-1954, 408; omslag
      - Z 91954, 409; omslag
      - Z 101954, 410; omslag
      - Z 111954-1955, 411; omslag
      - Z 121954-1956, 412; omslag
      - Z 131954, 413; omslag
      - Z 141954-1955, 414; omslag
      - Z 151954-1955, 415; omslag
      - Z 161955, 416; omslag
      - Z 171955-1956, 417; omslag
      - Z 181955, 418; pak
      - Z 201955, 419; omslag
      - Z 211955,1962, 420; omslag
      - Z 221955-1956, 421; omslag
        Zie de gesloten stukken onder inv.nr. 1580.
      - Z 251955-1956, 422; omslag
      - Z 261955, 423; omslag
      - Z 271955, 424; omslag
      - Z 281954-1962, 425; pak
      - Z 291956, 426; omslag
      - Z 301956, 427; omslag
      - Z 311956-1958, 428; omslag
      - Z 321956, 429; omslag
        Zie de gesloten stukken onder inv.nr. 1581.
      - Z 331956, 430; omslag
      - Z 341956-1957, 431; omslag
        Zie de gesloten stukken onder inv.nr. 1582.
      - Z 351956, 432; omslag
      - Z 361956, 433; omslag
      - Z 371956-1957, 434; omslag
      - Z 391956-1972, 435; omslag
        Zie de gesloten stukken onder inv.nr. 1583. De periode 1958-1971 ontbreekt.
      - Z 401956-1957, 436; omslag
      - Z 421956-1957, 437; omslag
      - Z 431957, 438; omslag
      - Z 441957-1959, 439; omslag
      - Z 451957, 440; omslag
      - Z 461957, 441; omslag
      - Z 471957, 442; omslag
        Zie de gesloten stukken onder inv.nr. 1584.
      - Z 481957, 443; omslag
      - Z 491957, 444; omslag
      - Z 501956-1966, 445; pak
        Met hiaten.
      - Z 521957, 446; omslag
      - Z 531957, 447; omslag
      - Z 541957-1958, 448; omslag
      - Z 551954-1958, 449; omslag
      - Z 561957-1958, 450; omslag
      - Z 571958, 451; omslag
        Zie de gesloten stukken onder inv.nr. 1585.
      - Z 591958-1959, 452; pak
        Zie de gesloten stukken onder inv.nr. 1586.
      - Z 601955-1965, 453; omslag
        Het jaar 1957 ontbreekt.
      - Z 611958, 454; omslag
      - Z 621958, 455; omslag
      - Z 631958-1959, 456; omslag
      - Z 641958-1959, 457; omslag
      - Z 651959, 458; omslag
      - Z 661959-1961, 459; omslag
        Zie de gesloten stukken onder inv.nr. 1587.
      - Z 671959-1960, 460; omslag
      - Z 681959-1960, 461; pak
        Zie de gesloten stukken onder inv.nr. 1588.
      - Z 691958-1966, 462; omslag
      - Z 701959, 463; omslag
      - Z 711959-1960, 464; omslag
        Zie de gesloten stukken onder inv.nr. 1589.
      - Z 731959-1962, 465; pak
      - Z 741960-1970, 466; omslag
      - Z 751959-1961, 467; omslag
      - Z 761960, 468; omslag
      - Z 771958-1961, 469; omslag
        Dossier ontbreekt.
      - Z 781960-1961, 470; omslag
      - Z 791960-1962, 471; pak
        Zie de gesloten stukken onder inv.nr. 1590.
      - Z 801959-1968, 472; omslag
      - Z 811960-1961, 473; omslag
      - Z 821961, 474; omslag
      - Z 831960-1961, 475; omslag
      - Z 841961-1962, 476; omslag
        Zie de gesloten stukken onder inv.nr. 1591.
      - Z 851960-1967, 477; omslag
      - Z 861961-1963, 478; omslag
      - Z 871960-1962, 479; omslag
      - Z 881961-1962, 480; omslag
      - Z 891961, 481; omslag
      - Z 901961-1962, 482; omslag
      - Z 911961, 483; omslag
      - Z 921961, 484; omslag
      - Z 931961, 485; omslag
      - Z 941961, 486; omslag
      - Z 951961-1977, 487; pak
      - Z 961961-1965, 488; omslag
      - Z 971961-1977, 489; pak
      - Z 981961-1962, 490; pak
      - Z 1001958-1971, 491; pak
      - Z 1011961-1972, 492; omslag
      - Z 1021954-1962, 493; pak
      - Z 1021963-1972, 494; pak
      - Z 1031961-1964, 495; pak
      - Z 1041961-1962, 496; pak
        Zie de gesloten stukken onder inv.nr. 1592.
      - Z 1051961-1964, 497; omslag
      - Z 1061962, 498; omslag
      - Z 1071962-1965, 499; pak
      - Bijlage behorende bij inv. nr. 4991962-1965, 500; pak
      - Z 1081961-1965, 501; pak
        Zie de gesloten stukken onder inv.nr. 1593.
      - Z 1081966-1976, 502; pak
      - Z 1091962-1963, 503; omslag
      - Z 1101961-1962, 504; omslag
      - Z 1111962-1970, 505; omslag
      - Z 1121962-1971, 506; omslag
      - Z 1131961-1966, 507; omslag
      - Z 1141961-1966, 508; pak
        Zie de gesloten stukken onder inv.nr. 1594.
      - Z 1151962-1965, 509; pak
      - Z 1161961-1969, 510; omslag
      - Z 1171962-1966, 511; omslag
      - Z 1181962-1964, 512; pak
        Zie de gesloten stukken onder inv.nr. 1595.
      - Z 1191962-1971, 513; omslag
        Zie de gesloten stukken onder inv.nr. 1596.
      - Z 1201963, 514; omslag
      - Z 1211961-1967, 515; pak
      - Z 1221964, 516; pak
        Zie de gesloten stukken onder inv.nr. 1597.
      - Z 1221965, 517; pak
        Zie de gesloten stukken onder inv.nr. 1598.
      - Z 1231963-1965, 518; pak
        Zie de gesloten stukken onder inv.nr. 1599.
      - Z 1241964-1966, 519; pak
        Zie de gesloten stukken onder inv.nr. 1600.
      - Z 1251963-1974, 520; omslag
      - Z 1261964-1967, 521; omslag
      - Z 1271964-1973, 522; pak
      - Z 1271974-1975, 523; pak
      - Z 1281964, 524; omslag
      - Z 1291964-1970, 525; omslag
      - Z 1301963-1969, 526; pak
      - Z 1311964-1965, 527; omslag
      - Z 1321964-1966, 528; omslag
      - Z 1331964-1968, 529; omslag
      - Z 134, Rapporten en vragenlijsten1964-1971, 530; pak
      - Z 134, Analyse methodiek van onderzoek1965-1967, 531; pak
      - Z 134, Analyse methodiek van onderzoek1968-1977, 532; pak
      - Z 1351964-1970, 533; omslag
      - Z 1361963-1966, 534; omslag
      - Z 1371964-1965, 535; omslag
      - Z 1381963-1972, 536; omslag
        Zie de gesloten stukken onder inv.nr. 1601.
      - Z 1391956-1970, 537; omslag
      - Z 1401965, 538; omslag
      - Z 1411965-1977, 539; pak
      - Z 1421965-1966, 540; omslag
      - Z 1431965-1967, 541; omslag
      - Z 1441965-1967, 542; omslag
        Zie de gesloten stukken onder inv.nr. 1602.
      - Z 1451965-1968, 543; pak
      - Z 1461965-1967, 544; omslag
      - Z 1471966-1967, 545; pak
        Zie de gesloten stukken onder inv.nr. 1603.
      - Z 1481965-1969, 546; omslag
      - Z 1491966, 547; omslag
        Zie de gesloten stukken onder inv.nr. 1604.
      - Z 1501965-1967, 548; omslag
      - Z 1511962-1969, 549; omslag
      - Z 1521965, 550; omslag
      - Z 1531964-1972, 551; omslag
      - Z 1561950-1969, 552; pak
      - Z 1581966-1967, 553; omslag
      - Z 1591965-1966, 554; omslag
      - Z 1601964-1966, 555; omslag
      - Z 1611967, 556; pak
        Zie de gesloten stukken onder inv.nr. 1605.
      - Z 1631967-1970, 557; omslag
      - Z 1641967-1970, 558; omslag
      - Z 1651967-1971, 559; omslag
      - Z 1661967-1969, 560; omslag
      - Z 1671967-1973, 561; omslag
      - Z 1681967-1968, 562; pak
      - Z 1691967-1968, 563; pak
        Zie de gesloten stukken onder inv.nr. 1606.
      - Z 1701967-1970, 564; pak
        Zie de gesloten stukken onder inv.nr. 1607.
      - Z 1711967-1968, 565; pak
        Zie de gesloten stukken onder inv.nr. 1608.
      - Z 1721967-1976, 566; omslag
      - Z 1731967-1968, 567; omslag
      - Z 1751967-1968, 568; omslag
      - Z 1761967-1977, 569; pak
      - Z 1771967-1968, 570; omslag
      - Z 1781967-1969, 571; omslag
      - Z 1791968, 572; omslag
      - Z 1811968, 573; pak
        Zie de gesloten stukken onder inv.nr. 1609.
      - Z 1811969-1970, 574; pak
        Zie de gesloten stukken onder inv.nr. 1610.
      - Z 1821968-1969, 575; omslag
      - Z 1831968-1969, 576; omslag
      - Z 1851968-1969, 577; omslag
      - Z 1861968-1972, 578; omslag
      - Z 1871968, 579; omslag
      - Z 1881968-1972, 580; omslag
      - Z 1891968-1975, 581; omslag
      - Z 1901968-1969, 582; omslag
      - Z 1911969, 583; omslag
      - Z 1921968-1970, 584; pak
      - Z 1931969-1972, 585; omslag
      - Z 1941969-1970, 586; pak
      - Z 1951969, 587; pak
        Zie de gesloten stukken onder inv.nr. 1611.
      - Z 195, S1 - S 8921970, 588; pak
      - Z 195, S922 - S19341970, 589; pak
      - Z 195, S12 - S11731971, 590; pak
      - Z 195, S1247 - S20021971, 591; pak
      - Z 195, S55 - S13771972, 592; pak
      - Z 195, S1380 - S21841972, 593; pak
      - Z 1951973, 594; pak
      - Z 1951974, 595; pak
      - Z 1951975, 596; pak
      - Z 1951976, 597; pak
      - Z 1951977, 598; pak
      - Z 1971969-1970, 599; omslag
      - Z 1981969-1973, 600; omslag
      - Z 1991970-1971, 601; omslag
      - Z 2001970, 602; omslag
      - Z 2011970-1975, 603; omslag
      - Z 2021970-1971, 604; pak
      - Z 2031967-1973, 605; omslag
      - Z 2041970-1972, 606; pak
      - Z 2051969-1972, 607; pak
      - Z 2051973, 608; pak
      - Z 205, Tekeningen1973, 609; pak
      - Z 2061970-1974, 610; omslag
      - Z 2071970-1977, 611; omslag
      - Z 2081971, 612; omslag
      - Z 2091970-1977, 613; omslag
      - Z 2101970-1976, 614; omslag
      - Z 2111970-1971, 615; omslag
      - Z 2121971-1972, 616; omslag
      - Z 2131971, 617; omslag
      - Z 2141971-1972, 618; omslag
      - Z 2151953-1974, 619; pak
        Zie de gesloten stukken onder inv.nr. 1612. Met hiaten.
      - Z 2151975-1977, 620; pak
      - Z 2161971-1972, 621; omslag
      - Z 2171971-1973, 622; omslag
      - Z 2181971-1973, 623; omslag
      - Z 2191971-1974, 624; omslag
      - Z 2201971, 625; omslag
      - Z 2211971-1975, 626; omslag
      - Z 2221971-1973, 627; omslag
      - Z 2231971-1972, 628; omslag
      - Z 2241971-1974, 629; omslag
      - Z 2251972-1976, 630; omslag
      - Z 2271972-1976, 631; pak
      - Z 2281972-1973, 632; pak
      - Z 2291972-1977, 633; omslag
      - Z 2301972-1977, 634; omslag
      - Z 2321971-1973, 635; omslag
      - Z 2331972-1976, 636; omslag
      - Z 2341972-1976, 637; omslag
      - Z 2351972-1974, 638; pak
      - Z 2351975-1977, 639; pak
      - Z 2361972-1977, 640; pak
      - Z 2371972-1976, 641; omslag
      - Z 2391972-1977, 642; pak
      - Z 2401972-1973, 643; omslag
      - Z 2411973-1977, 644; omslag
      - Z 2421973, 645; stuk
      - Z 2431973-1975, 646; omslag
      - Z 2441972-1973, 647; omslag
      - Z 2451972-1973, 648; omslag
      - Z 2461972-1974, 649; omslag
      - Z 2471972-1973, 650; omslag
      - Z 2481972-1973, 651; omslag
      - Z 2491973-1977, 652; pak
      - Z 2501973-1977, 653; omslag
      - Z 251, nr. S11921973-1975, 654; pak
      - Z 251, nrs. S1200 - S22831975, 655; pak
      - Z 2511976, 656; pak
      - Z 2511977, 657; pak
      - Z 2521973-1974, 658; omslag
      - Z 2531973-1974, 659; omslag
      - Z 2541973-1975, 660; omslag
      - Z 2551973-1977, 661; omslag
      - Z 2561973-1976, 662; omslag
      - Z 2571973-1974, 663; omslag
      - Z 2581973, 664; omslag
      - Z 2591974, 665; pak
      - Z 2591975-1979, 666; pak
      - Z 2601974-1977, 667; omslag
      - Z 2611974-1977, 668; omslag
      - Z 2621974-1977, 669; omslag
      - Z 2631974-1975, 670; omslag
      - Z 2641974-1976, 671; omslag
      - Z 2651974-1975, 672; omslag
      - Z 2661974-1977, 673; omslag
      - Z 2671974-1977, 674; omslag
      - Z 2681974-1977, 675; omslag
      - Z 2691974, 676; omslag
      - Z 2701974-1977, 677; omslag
      - Z 2711974-1977, 678; omslag
      - Z 2721974-1977, 679; omslag
      - Z 2741974-1977, 680; omslag
      - Z 2751974-1977, 681; omslag
      - Z 2761974-1977, 682; pak
      - Z 2771974-1975, 683; omslag
      - Z 2781975, 684; omslag
      - Z 2811974-1975, 685; omslag
      - Z 2821975-1977, 686; omslag
      - Z 2831974, 687; stuk
      - Z 2841974-1975, 688; pak
      - Z 2851975, 689; omslag
      - Z 2861975-1977, 690; pak
      - Z 2871975, 691; omslag
      - Z 2881975-1976, 692; omslag
        Zie de gesloten stukken onder inv.nr. 1613.
      - Z 2891975-1976, 693; omslag
      - Z 2911975, 694; omslag
      - Z 2921975, 695; omslag
      - Z 2931975-1976, 696; omslag
      - Z 2951975-1976, 697; omslag
      - Z 2961975-1977, 698; pak
      - Z 2971976, 699; pak
      - Z 2971977, 700; pak
      - Z 2981975-1977, 701; omslag
      - Z 2991976-1977, 702; omslag
      - Z 3001975-1976, 703; omslag
      - Z 3011976-1977, 704; omslag
      - Z 3021975-1977, 705; omslag
      - Z 3041976, 706; stuk
      - Z 3051976-1977, 707; pak
      - Z 3061976, 708; omslag
      - Z 3071976-1977, 709; omslag
      - Z 3101976, 710; omslag
      - Z 3111976-1977, 711; omslag
      - Z 3131976, 712; omslag
      - Z 3141976-1977, 713; omslag
      - Z 3151976, 714; omslag
      - Z 3161976, 715; omslag
      - Z 3171976-1977, 716; omslag
      - Z 3181976-1977, 717; omslag
      - Z 3191976-1977, 718; omslag
      - Z 3201976-1977, 719; omslag
      - Z 3221976-1977, 720; omslag
      - Z 3231976-1977, 721; omslag
      - Z 3241976, 722; stuk
      - Z 3251976, 723; stuk
      - Z 3261977, 724; omslag
      - Z 3271977, 725; omslag
      - Z 3281977, 726; omslag
      - Z 3291977, 727; omslag
      - Z 3301977, 728; omslag
      - Z 3311977, 729; omslag
      - Z 3321977, 730; omslag
      - Z 3331977, 731; omslag
      - Z 3341976, 732; omslag
      - Z 3351977, 733; omslag
      - Z 3361977, 734; omslag
      - Z 3371977, 735; omslag
      - Z 3381977, 736; omslag
      - Z 3401977, 737; omslag
      - Z 3411977, 738; omslag
      - Z 3421977, 739; omslag
      - Z 3431977, 740; omslag
      - Z 3451977, 741; omslag
      - Z 3461977, 742; omslag
    - Eigentijdse toegang op de inv.nrs. 402-742, 1954-1977; 743; omslag
      Zie de gesloten stukken onder inventarisnrs. 1579-1613.
    - Dossiers gevormd naar nummer, 1946-1969; 744-855; 22 pakken, 90 omslagen
      Voor nadere toegang zie bijlage inv.nr. 856
      - 3151946-1969, 744; omslag
      - 3181946-1969, 745; omslag
      - 4511946-1969, 746; pak
      - 4641946-1969, 747; omslag
      - 4651946-1969, 748; pak
      - 5011946-1969, 749; pak
      - 5021946-1969, 750; omslag
      - 5031946-1969, 751; pak
      - 5041946-1969, 752; omslag
      - 5051946-1969, 753; omslag
      - 5061946-1969, 754; omslag
      - 5071946-1969, 755; pak
      - 5081946-1969, 756; omslag
      - 5091946-1969, 757; omslag
      - 5101946-1969, 758; omslag
      - 5111946-1969, 759; omslag
      - 5121946-1969, 760; pak
        Zie de gesloten stukken onder inv.nr. 1614.
      - 5131946-1969, 761; omslag
      - 5141946-1969, 762; omslag
      - 5161946-1969, 763; omslag
      - 5171946-1969, 764; omslag
      - 5181946-1969, 765; pak
        Zie de gesloten stukken onder inv.nr. 1615.
      - 5191946-1969, 766; omslag
      - 5201946-1969, 767; omslag
      - 5211946-1969, 768; omslag
      - 5221946-1969, 769; omslag
      - 5231946-1969, 770; omslag
      - 5241946-1969, 771; omslag
        Zie de gesloten stukken onder inv.nr. 1616.
      - 5251946-1969, 772; omslag
      - 5261946-1969, 773; omslag
      - 5271946-1969, 774; omslag
      - 5281946-1969, 775; pak
      - 5291946-1969, 776; omslag
      - 5301946-1969, 777; omslag
      - 5311946-1969, 778; omslag
        Zie de gesloten stukken onder inv.nr. 1617.
      - 5321948-1949, 779; pak
      - 5321950-1951, 780; pak
        Zie de gesloten stukken onder inv.nr. 1618.
      - 5331946-1969, 781; pak
        Zie de gesloten stukken onder inv.nr. 1619.
      - 5341946-1969, 782; pak
        Zie de gesloten stukken onder inv.nr. 1620.
      - 5351946-1969, 783; omslag
      - 5361946-1969, 784; omslag
      - 5371946-1969, 785; pak
      - 5381946-1969, 786; omslag
      - 5391946-1969, 787; omslag
      - 5411946-1969, 788; omslag
      - 5421946-1969, 789; omslag
      - 5431946-1969, 790; omslag
      - 5441946-1969, 791; omslag
      - 5451946-1969, 792; omslag
      - 5461946-1969, 793; omslag
      - 5471946-1969, 794; omslag
      - 5481946-1969, 795; omslag
      - 5491946-1969, 796; omslag
      - 5501946-1969, 797; omslag
      - 5511946-1969, 798; omslag
      - 5521946-1969, 799; omslag
      - 5531946-1969, 800; omslag
      - 5541946-1969, 801; omslag
      - 5561946-1969, 802; omslag
      - 5571946-1969, 803; omslag
      - 5581946-1969, 804; omslag
      - 5591946-1969, 805; pak
      - 5601946-1969, 806; pak
      - 5611946-1969, 807; omslag
      - 5621946-1969, 808; pak
      - 5631946-1969, 809; omslag
      - 5641946-1969, 810; omslag
      - 5651946-1969, 811; omslag
      - 5661946-1969, 812; pak
      - 5671946-1969, 813; omslag
      - 5681946-1969, 814; omslag
      - 5691946-1969, 815; omslag
      - 5701946-1969, 816; pak
      - 5711946-1969, 817; omslag
      - 5721946-1969, 818; omslag
      - 5731946-1969, 819; omslag
      - 5741946-1969, 820; omslag
      - 5751946-1969, 821; omslag
      - 5761946-1969, 822; omslag
      - 5781946-1969, 823; omslag
      - 5791946-1969, 824; omslag
      - 5801946-1969, 825; omslag
      - 5811946-1969, 826; omslag
      - 5821946-1969, 827; omslag
      - 5831946-1969, 828; pak
      - 5841946-1969, 829; omslag
      - 5851946-1969, 830; pak
      - 5861946-1969, 831; omslag
      - 5871946-1969, 832; omslag
      - 5881946-1969, 833; omslag
      - 5891946-1969, 834; omslag
      - 5901946-1969, 835; omslag
      - 5911946-1969, 836; omslag
        Zie de gesloten stukken onder inv.nr. 1621.
      - 5921946-1969, 837; omslag
      - 5931946-1969, 838; omslag
      - 5941946-1969, 839; omslag
      - 5961946-1969, 840; omslag
      - 5971946-1969, 841; omslag
      - 6041946-1969, 842; omslag
      - 6051946-1969, 843; omslag
      - 6061946-1969, 844; pak
      - 6071946-1969, 845; omslag
      - 6081946-1969, 846; pak
      - 6091946-1969, 847; omslag
      - 6101946-1969, 848; omslag
      - 6111946-1969, 849; omslag
      - 6121946-1969, 850; pak
      - 6131946-1969, 851; omslag
      - 6141946-1969, 852; omslag
      - 6151946-1969, 853; omslag
      - 6161946-1969, 854; omslag
      - 6171946-1969, 855; omslag
    - Eigentijdse ingang op inv.nrs. 744-855, 1946-1969; 856; omslag
  - Nederlandse periode tot aan de Tweede Wereldoorlog1936-1941, A.5.
    - Agenda's van ingekomen en uitgaande stukken, 1939-1940; 857-858; 2 delen
      De stukken zijn opgeborgen volgens de afdoening
      - 1939 aug.-1940 jan. 18, 857; deel
      - 1940 jan. 19-mei 10, 858; deel
    - Ingekomen en minuten van uitgaande stukken, 1939-1940; 859-864; 2 omslagen, 4 pakken
      Zie voor de ingang inv.nrs. 857 - 858
      - O-A I,III, O-B I-III, O-C IV, Organisatie, onderhoud en administratie1939-1940, 859; omslag
      - GA, Geïmpregneerde kool1939-1940, 860; omslag
      - T-A enT-B Ia-T-B Ic, Technische vraagstukken, waaronder het gebruik van oorlogsgassen1939-1940, 861; pak
      - T-B II-III, Technische vraagstukken verband houdende met de bereiding, het onderzoek op samenstelling en eigenschappen van oorlogsgassen1939-1940, 862; pak
      - T-B IVa-c, Technische vraagstukken verband houdende met de bescherming tegen oorlogsgassen1939-1940, 863; pak
      - T-C I-VI, Andere chemische en aanverwante verdedigingsvraagstukken1939-1940, 864; pak
    - Dossier inzake het onderzoek naar beschermende kleding tegen strijdgassen, 1936-1941; 865; pak
  - Engelse periode gedurende de Tweede Wereldoorlog1939-1970, A.6.
    - Excerptboeken van Frahm, Boer en Gorter, 1941-1948; 866-879; 14 delen
      De jaren 1945-1947 ontbreken.
      - Frahm, E1, chemical1941-1944, 866; deel
      - Frahm, E2, chemical1942-1943, 867; deel
      - Frahm, E3, chemical weapons; gasprotection; Chemical Board; physisch; liaison1941-1944, 868; deel
      - Frahm, E4, gasprotection; physics; liaison1942-1943, 869; deel
      - Frahm, E5, American abstracts1941-1944, 870; deel
      - Frahm, E6, chemical; fysische eigenschappen; Amerikaanse chemische rapporten; chemisch board; liaison 1941-1944, 871; deel
      - Frahm, E7, zie E61941-1944, 872; deel
      - Frahm1948, 873; deel
      - Boer, professor J.N. de, E81941-1948, 874; deel
      - Boer, professor J.N. de, E91941-1948, 875; deel
      - Gorter, E.W., E15, bescherming tegen chemische strijdmiddelen1942-1943, 876; deel
      - Gorter, E.W., E16, bescherming tegen chemische strijdmiddelen1943, 877; deel
      - Gorter, E.W., E17, Edgwood Arsenal abstracts1942-1943, 878; deel
      - Gorter, E.W., E18, fysische onderzoekingen1942-1943, 879; deel
    - Aantekeningen en commentaar over uitgebrachte publicaties van proeven, 1939-1940; 880; omslag
      Zie de gesloten stukken onder inv.nr. 1622.
    - Inlichtingen over en van rapporten, 1939-1945; 881; omslag
      Zie de gesloten stukken onder inv.nr. 1623.
    - Rapporten van de Chemische Commissie (Chemical Board), 1940-1945; 882; pak
      Openbaarheid beperkt tot 01-01-2021
    - Porton rapporten over strijdgassen, 1942; 883; pak
    - Stukken betreffende de voortzetting van het Centraal Laboratorium na de terugkeer in Nederland, 1943, 1945-1947; 884; pak
    - Stukken betreffende persoonsgegevens afkomstig van Bureau Zuivering, 1943; 1507; omslag
    - Ingekomen inlichtingen van maj. H.P. Mooy, hoofd sectie IV, Militair Gezag, over de gasbeschermingsdienst in Nederland, 1944-1945; 885; omslag
    - Correspondentie tussen J.H. de Boer en J. van Ormondt, 1944, 1946; 886; omslag
    - Aantekeningen en rapporten van J.A. Cohen, 1945-1946; 887; omslag
    - Vergaderverslagen van de Nederlandse Missie in Amerika, 1947; 888; omslag
    - Inventaris van het archief van de Nederlandse liaison-officier bij de Chemical Board en haar subcommissies over de periode 1941-1945, 1953; 889; pak
    - Persoonlijk archief van drs. J. van Ormondt, adviseur voor Chemisch Research, 1953-1970; 890; pak
  - Afdeling Militair Bureau voor Wetenschappelijke Inlichtingen (MBWI)1941-1952, A.7.
    - Ingekomen en minuten van uitgaande stukken, 1941-1952; 891-900; 1 pak, 10 omslagen
      - Map A, Gebeurtenissen van lotgevallen van het Scheikundig en Centraal Laboratorium gedurende de Duitse bezetting1941-1946, 891; omslag
      - Map nr. 450, Organisatie Onderhoud en Administratie A. Algemeen1945-1948, 892; omslag
      - Map nr. 451, A. Algemeen. Het wetenschappelijke onderzoek ten dienste van de verdediging1944-1946, 893; omslag
      - Map nr. 452, AIa. Wetenschappelijke onderzoek ten dienste van de verdediging. Ontwikkeling van een organisatie voor wetenschappelijk onderzoek ten dienste van Land, Zee- en Luchtmacht1945-1948, 894; omslag